臺灣高等法院刑事裁定
110年度抗字第79號
抗  告  人
即  受刑人  翁崧瑞  （原名翁興豪）  




上列抗告人即受刑人因聲請撤銷緩刑案件，不服臺灣桃園地方法
院中華民國109年11月13日109年度撤緩字第196號裁定，提起抗
告，本院裁定如下：
    主  文
抗告駁回。
    理  由
一、原裁定意旨略以：抗告人即受刑人（下稱抗告人）翁崧瑞前
    因犯詐欺案件，經臺灣臺北地方法院以109年度審易字第28
    號判決（下稱原確定判決）判處有期徒刑1年，緩刑3年，並
    應給付被害人陳慧慈新臺幣（下同）32萬元（給付方式：自
    民國109年4月起，按月於每月10日前各給付2萬元，共16期
    ，上開款項均匯至被害人陳慧慈指定之帳戶，至全部給付完
    畢為止，如有一期未履行，尚未到期部分視為全部到期），
    嗣於109年4月23日確定。嗣抗告人迄今給付總額僅3萬8000
    元，未達緩刑條件2個月的總額，不論是從彌補侵害法益、
    返還犯罪所得的觀點，或遵守法院判決條件的角度，抗告人
    的狀況甚為不佳。且抗告人所稱離職原因與公司回覆不符，
    另向法院陳稱日後可以給付之金額，仍未完整實現；況自10
    9年6月迄今，更有多起刑事案件現在偵、審之中。準此，抗
    告人顯然不重視自身一再受到寬容的機會，漠視他人權益、
    法律秩序與法院裁判之情狀甚待矯正，足認抗告人違反原確
    定判決緩刑所附條件情節重大，難收預期效果，有執行刑罰
    之必要，裁定抗告人之緩刑宣告撤銷等語。
二、抗告意旨略以：抗告人有意願賠償告訴人，但因聯絡不上告
    訴人才沒有帳戶可轉帳還款給告訴人云云。
三、按受緩刑之宣告而有違反刑法第74條第2項第1款至第8款所
    定負擔情節重大之情形，足認原宣告之緩刑難收其預期效果
    ，而有執行刑罰之必要者，得撤銷其宣告，刑法第75條之1
    第1項第4款定有明文。蓋緩刑制度之本旨，乃在鼓勵惡性較
    輕之犯罪行為人或偶發犯、初犯得適時改過，以促其遷善，
    復歸社會正途；又緩刑宣告得以附負擔方式為之，亦係基於
    個別預防與分配正義，俾確保犯罪行為人自新及適度填補其
    犯罪所生之損害為目的，然犯罪行為人經宣告緩刑後，若有
    具體事證足認其並未因此反省悔悟、改過遷善並謹慎舉止，
    自仍有執行刑罰之必要，以彰法治，是以前揭刑法第75條之
    1所謂「情節重大」，係指受判決人是否誠心接受緩刑所附
    之負擔、是否顯有履行負擔之可能卻故意不履行或虛應推託
    、甚至隱匿處分財產等情，由法院依職權本於合目的性之裁
    量，妥適審酌受判決人於緩刑期間內違反應遵守事項之情節
    是否重大，已達難收其預期效果之程度，而確有執行刑罰之
    必要。
四、經查：
  ㈠抗告人前因詐欺案件，經臺灣臺北地方法院以109年度審易字
    第28號判決判處有期徒刑1年，緩刑3年，並應依原確定判決
    書附表二所列給付方式給付被害人陳慧慈32萬元，該判決於
    109年4月23日確定，此有上開刑事判決及本院被告前案紀錄
    表附卷可考。
  ㈡抗告人於該案審理中經與被害人調解後，成立前揭調解內容
    ，以填補被害人陳慧慈所受損害，及法院考量保障抗告人能
    依約定條件履行填補被害人損害方法後，因而獲得法院給予
    從輕量刑、宣告緩刑之機會，業經原審調閱臺灣臺北地方檢
    察署109年度執緩字第196號全卷核閱屬實，可見抗告人係評
    估自身之給付能力後方承諾賠償被害人，自應本於誠信履行
    其承諾之給付義務；再抗告人於原審法院調查訊問時先後陳
    稱：伊開始工作，每月會還1萬5000元到2萬元之情（見原審
    撤緩卷第44、58頁），然被害人陳慧慈迭向原審法院表示抗
    告人均未依照電話聯繫約定之日期還款，要求撤銷抗告人緩
    刑之意思，有原審法院109年8月28日、9月28日、11月3日電
    話查詢紀錄表存卷可查（見原審撤緩卷第63、79、117頁）
    ，況參酌抗告人於該判決確定後，僅於109年3月31日、5月1
    1日、8月24日分別匯款或轉帳予被害人2萬、3000元、1萬50
    00元，金額合計為3萬8000元，有原審法院109年11月3日電
    話查詢紀錄表可憑（見原審撤緩卷117頁），是抗告人不僅
    未遵期給附款項，亦未依其於在原審調查期間表示之還款承
    諾進行，而使其相關還款承諾均淪為空言，顯見其無履行上
    開確定判決所命應填補被害人所受損害之意甚明。
  ㈢至於抗告人雖稱係因聯絡不到被害人故無帳戶資料可轉帳還
    款給被害人云云；然參照原確定判決內已明確記載抗告人應
    匯款予被害人之指定帳戶帳號，況抗告人亦曾數次聯繫被害
    人表示遲延還款，抗告人甚且於109年8月24日以自動櫃員機
    無卡方式匯款1萬5000元予被害人，業經被害人陳述在案（
    見原審撤緩卷第63、79、117頁），抗告人豈有可能係因聯
    絡不到被害人或不知指定帳戶帳號，致無法依約還款？抗告
    人此辯解顯無足採。
  ㈣綜合上情，原裁定認抗告人確有違反刑法第74條第2項第3款
    所定負擔之情形，且違反之情節顯然重大，原宣告之緩刑，
    顯難收保障被害人獲得實質上損害填補等預期之效果，而有
    執行刑罰之必要，所為撤銷緩刑宣告之裁定，核無不合。抗
    告人徒以前詞，指摘原裁定不當，為無理由，應予駁回。
據上論斷，應依刑事訴訟法第412條，裁定如主文。
中　　華　　民　　國　 110　　年　　1 　　月　　26　　日
                  刑事第十一庭  審判長法  官  周煙平
                                      法  官  吳炳桂
                                      法  官  陳俞伶
以上正本證明與原本無異。
不得再抗告。
                                      書記官  朱家麒
中　　華　　民　　國　　110 　年　　1 　　月　　28　　日